【裁判字號】    97,訴,237
【裁判日期】    970313
【裁判案由】    毒品危害防制條例
【裁判全文】
臺灣板橋地方法院刑事判決               97年度訴字第237號
公  訴  人  臺灣板橋地方法院檢察署檢察官
被      告  甲○○
上列被告因違反毒品危害防制條例案件，經檢察官提起公訴（九
十六年度毒偵字第九六九二號），被告於準備程序中對被訴之事
實為有罪陳述，本院合議庭裁定由受命法官獨任行簡式審判程序
，並判決如下：
    主  文
甲○○施用第一級毒品，累犯，處有期徒刑壹年。扣案第一級毒
品海洛因驗餘淨重零點陸捌公克、殘渣塑膠袋壹只內之海洛因殘
渣（微量無法秤重）均沒收銷燬之，盛裝上開殘渣之塑膠袋壹只
沒收。
    事  實
一、甲○○前因施用第一級毒品案件，經本院以民國八十九年度
    毒聲字第二０一八號裁定令入戒治處所施以強制戒治一年，
    嗣經本院以八十九年度毒聲字第四七五九號裁定停止強制戒
    治並付保護管束，惟交付保護管束期間，因違反保護管束應
    遵守之事項情節重大，經本院以八十九年度毒聲字第七二八
    八號裁定撤銷停止戒治令入戒治處所施以強制戒治，於九十
    一年一月二日強制戒治執行完畢出所，並由臺灣板橋地方法
    院檢察署檢察官於九十一年二月七日以九十一年度戒毒偵字
    第八六號為不起訴處分確定；又於九十二年間因施用第一級
    毒品案件，經本院以九十二年度訴字第一八九九號判處有期
    徒刑八月確定，於九十三年十月十三日縮刑期滿執行完畢；
    復於九十四年間因施用第一級毒品案件，經本院以九十三年
    度訴字第八九五號判處有期徒刑九月確定，並於九十四年十
    一月二十四日因縮刑期滿執行完畢（於本案構成累犯），猶
    不知悔改，明知海洛因係毒品危害防制條例所規定之第一級
    毒品，不得非法持有、施用，竟於上開強制戒治執行完畢釋
    放後五年內再犯施用第一級毒品罪後，復基於施用第一級毒
    品海洛因之犯意，於九十六年十一月二十二日上午十一時許
    ，在臺北縣三重市「佑民醫院」廁所內，以將毒品海洛因加
    水置於注射針筒並注射至身體之方式，非法施用第一級毒品
    海洛因。嗣於九十六年十一月二十二日下午六時三十分許，
    在臺北縣三重市○○○路與福德南路口之木板屋為警查獲，
    並扣得其所有供施用之第一級毒品海洛因一包（該海洛因原
    以二張白紙盛裝，嗣經警到場查獲後改以透明塑膠袋盛裝該
    海洛因；扣案淨重０‧七公克，經取樣部分檢驗用罄，驗餘
    淨重０‧六八公克）、海洛因殘渣塑膠袋（內含海洛因殘渣
    微量無法秤重）一只。
二、案經臺北縣政府警察局三重分局報請臺灣板橋地方法院檢察
    署檢察官偵查起訴。
    理  由
一、訊據被告甲○○對於上揭時地施用第一級毒品海洛因之事實
    ，於本院審理中坦承不諱，並有供其所施用之白色粉末一包
    及殘渣袋一只扣案可資佐證。又被告經警查獲所採集尿液經
    送鑑定，亦呈海洛因代謝物嗎啡陽性反應，有臺灣檢驗科技
    股份有限公司九十六年十二月八日（檢體編號000000
    0000號）濫用藥物尿液檢驗報告、代碼對照表各一紙在
    卷可稽。又上述扣案之白色粉末一包，經送上開檢驗公司鑑
    定，確為第一級毒品海洛因（淨重０‧七公克，經取樣部分
    檢驗用罄，驗餘淨重０‧六八公克）無誤，有該公司九十六
    年十二月八日濫用藥物檢驗報告（檢體編號0000000
    000號）一紙附卷可按。另據被告於本院審理中供稱扣案
    殘渣塑膠袋是伊施用後剩餘之毒品等語，且被告為警查獲後
    所採集之尿液送驗亦呈海洛因代謝物嗎啡陽性反應，業如前
    述，堪認扣案殘渣塑膠袋所含殘渣（微量無法秤重）為海洛
    因成分。再被告前因施用第一級毒品案件，經本院以八十九
    年度毒聲字第二０一八號裁定令入戒治處所施以強制戒治一
    年，嗣經本院以八十九年度毒聲字第四七五九號裁定停止強
    制戒治並付保護管束，惟交付保護管束期間，因違反保護管
    束應遵守之事項情節重大，經本院以八十九年度毒聲字第七
    二八八號裁定撤銷停止戒治令入戒治處所施以強制戒治，於
    九十一年一月二日強制戒治執行完畢出所，並由臺灣板橋地
    方法院檢察署檢察官於九十一年二月七日以九十一年度戒毒
    偵字第八六號為不起訴處分確定；又於九十二年間因施用第
    一級毒品案件，經本院以九十二年度訴字第一八九九號判處
    有期徒刑八月確定；復於九十四年間因施用第一級毒品案件
    ，經本院以九十三年度訴字第八九五號判處有期徒刑九月確
    定等情，有臺灣高等法院被告前案紀錄表在卷可稽，足徵被
    告係強制戒治執行完畢釋放後五年內再犯施用第一級毒品罪
    後，又再犯本件施用第一級毒品罪。本案事證明確，被告犯
    行堪以認定，應依法論科。
二、按海洛因係毒品危害防制條例第二條第二項第一款所明定之
    第一級毒品，不得非法持有、施用。核被告所為，係犯毒品
    危害防制條例第十條第一項之施用第一級毒品海洛因罪。其
    施用第一級毒品海洛因前後持有海洛因之低度行為，應為施
    用海洛因之高度行為所吸收，不另論罪。又被告有事實欄所
    載之犯罪執行完畢紀錄，有前開臺灣高等法院被告前案紀錄
    表可按，其於有期徒刑之執行完畢後五年內，故意再犯本件
    有期徒刑以上之罪，為累犯，應依刑法第四十七條第一項規
    定加重其刑。爰審酌被告犯罪之動機、目的、手段，前有數
    次施用毒品之犯罪紀錄，兼衡被告施用毒品戕害一己身心健
    康，及其國小肄業之智識程度（見警詢筆錄），暨犯後坦承
    犯行之態度等一切情狀，量處如主文所示之刑，以資儆懲。
三、扣案海洛因（驗餘淨重０‧六八公克）及海洛因殘渣塑膠袋
    一只內之海洛因殘渣（微量無法秤重），均係第一級毒品，
    業如前述，應依毒品危害防制條例第十八條第一項前段之規
    定，宣告沒收銷燬之；另取樣之海洛因部分，因檢驗用罄而
    滅失，爰不另為沒收銷燬之諭知。又盛裝上開海洛因殘渣之
    塑膠袋一只，係被告所有供施用海洛因犯罪所用（盛裝毒品
    ）之物，業據被告供明在卷，爰依刑法第三十八條第一項第
    二款規定宣告沒收之。至本件警方在現場查獲上開第一級毒
    品海洛因（指上述驗餘淨重０‧六八公克部分）時，被告係
    以二張白紙盛裝上開海洛因，嗣經警改以透明塑膠袋盛裝該
    海洛因等情，業據被告於審理中供明在卷，並有查獲現場照
    片二張附卷可憑，因無其他證據足以證明該包裝塑膠袋係被
    告所有之物，故就塑膠袋部分自不予宣告沒收；而盛裝上開
    海洛因之白紙二張，雖係被告施用毒品所用之物，但未據扣
    案，且不知去向，衡情應已滅失，亦不予宣告沒收，附此敘
    明。
據上論斷，應依刑事訴訟法第二百七十三條之一第一項、第二百
九十九條第一項前段，毒品危害防制條例第十條第一項、第十八
條第一項前段，刑法第十一條前段、第四十七條第一項、第三十
八條第一項第二款，判決如主文。
本案經檢察官鄭潔如到庭執行職務。
中    華    民    國    97    年    3     月    13    日
                  刑事第十六庭  法  官  楊 志 雄
以上正本證明與原本無異。
如不服本判決應於送達後十日內向本院提出上訴狀。
                                書記官  陳 春 銘
中    華    民    國    97    年    3     月    13    日
附錄本案論罪科刑法條全文：
毒品危害防制條例第十條第一項
施用第一級毒品者，處六月以上五年以下有期徒刑。


司法院資訊處製作；財團法人民間司法改革基金會備份。
